# 非同一控制下，权益法转成本法，个别报表为什么不遵循跨越重大经济理论？

提问人：阿甘是个好少年 时间：2020-04-08 22:13:37
在个别财务报表层面，按照原持有的股权投资的账面价值加上新增投
资成本之和，作为改按成本法核算的初始投资成本。原权益法核算下
累计形成的其他综合收益，在转换日不进行处理，在处置该项投资时
采用与被投资单位直接处置相关资产或负债相同的基础进行会计处
理。类似的，因被投资方除净损益、其他综合收益和利润分配以外的
其他所有者权益变动而确认的所有者权益，在转换日也不进行处理，
在处置该项投资时相应转入处置期间的当期损益。
请教各位前辈：个别报表为什么不将原来的股权账面价值调到公允价值而合并报表层面却要调整？我看到有人说如果调到公允价值会违背历史成本，这个怎么理解？

回答人：chenyiwei
个别报表和合并报表层面判断是否跨越会计界线的标准不同。
个别报表层面是否跨越会计界线的判断标准是核算科目是否发生改变。因为权益法转成本法前后的核算科目都是长期股权投资，所以认为在合并报表层面没有跨越会计界线。